臺灣高等法院刑事判決　　　　　　　　　九十一年度上易字第一七一號
　　上　訴　人　臺灣新竹地方法院檢察署檢察官
　　被　　　告　乙○○
右上訴人，因被告竊盜案件，不服臺灣新竹地方法院，九十年度易字第四三八號，中
華民國九十一年五月十日第一審判決（起訴案號：臺灣新竹地方法院檢察署九十年度
偵字第二０五八號、併辦案號：台灣苗栗地方法院檢察署九十年度偵字第二一九三、
五三五七、六二三號）提起上訴，本院判決如左：
    主      文
原判決撤銷。
乙○○連續攜帶兇器竊盜，未遂、處有期徒刑柒月。扣案之鐵鉗壹支，鐵鋸壹把均沒
收。
    事      實
一、乙○○於民國八十八年間曾犯竊盜罪，經台灣苗栗地方法院以八十八年度苗簡字
    第八八四號判處有期徒刑二月，緩刑二年，嗣於九十年間違反毒品危害防制條例
    案件，經台灣苗栗地方法院於九十年十月三十一日以九十年度苗簡字第七０九號
    判處有期徒刑六月確定，前述竊盜罪之緩刑宣告則因而撤銷，尚待乙○○強制戒
    治期滿後接續執行。乙○○於緩刑期間內，基於意圖為自己不法之所有之概括犯
    意，於九十年三月二十八日下午五時許，攜帶其所有客觀上可資為兇器之鐵鉗一
    支、鐵鋸一把，侵入位於新竹市○○街一一一號廢棄之新竹化工廠內之配電室，
    嗣將該處電纜線拉出，並剝除電纜線外表包覆之鐵皮後，正以所攜之鐵鉗、鐵鉅
    欲剪斷電纜線時，即因該工廠警衛甲○○發覺，致未得逞，經甲○○報警當場查
    獲，並扣得鐵鉗一支、鐵鋸一把。乙○○又於民國九十年四月三十日二十時四十
    分許，在苗栗縣大湖鄉義和村淋漓坪東義和守望相助隊前，夥同成年人范瑞宏（
    另案處理）竊取被害人徐健雲之鋁製守望相助崗亭一座搬上ＧＴ─二五六六號自
    小貨車上意欲變賣，惟得手後被警當場查獲。乙○○又於民國九十年十一月四日
    十三時三十分許，在苗栗縣南庄鄉東河村二十一鄰石壁吊橋下，夥同成年人劉照
    芳（另案偵辦）竊取被害人宋乾生所有之枕木及橋面木板一批，價值約新台幣十
    萬元，於搬運贓物離開現場途中，為證人胡福生發現，為警循線查獲。乙○○復
    於民國九十年十一月二十六日十二時三十分許，在苗栗縣南庄鄉○○村○○段二
    八五地號之田邊，以自用小貨車搬運被害人陳昭夫所有之建築工程廢鐵一公噸，
    值約新台幣七千元，而於同日十六時，為警於苗栗縣南庄鄉東河村傷心商店前，
    人贓俱獲。
二、案經新竹市警察局第二分局報告台灣新竹地方法院檢察署檢察官偵查起訴並經臺
    灣苗栗地方檢察署函送併辦。
    理      由
一、右開事實逐一訊據被告乙○○均供承被查獲屬實，惟辯稱鐵鉗鐵鋸乃上班隨身工
    具並未用以行竊，伊進入廢工廠乃找可免費贈送之廢五金，搬走岡亭誤為廢棄物
    ，搬走枕木橋面木板見是老舊物云云。
二、經查：
    (一)被告於警訊及檢察官訊問時已自白進入新竹化工廠配電室著手行竊電纜線時被
      發覺而未得逞，核與目擊証人甲○○証述情節相符，此外又有行竊使用工具鐵
      鉗鐵鋸各一把扣案可資佐証。所辯無非卸責之詞並無可取，此部分犯行罪証明
      灼要堪認定。
    (二)至於被告於九十年四月三十日二十時四十分許夥同范瑞宏竊取鋁製崗亭搬上Ｇ
      Ｔ─二五六五自小貨車經徐健雲發覺報警逮捕等情，分別經被告及范瑞宏於苗
      栗地方法院檢察署檢察官偵查時供承實在，核與報案人徐健雲於警訊所述相符
      ，又有失竊崗亭及現場照片四張附卷可稽，該崗亭係大湖鄉義利村淋漓坪東義
      和守望相助隊所有崗哨。並非廢棄無主物，所辯不足取，此部分犯行事証已足
      洵堪認定。
    (三)又被告於九十年十一月四日十三時三十分許在苗栗縣南鄉東河村二十一鄰石
      壁吊橋下夥同被告劉照芳竊取枕木及橋面木板一批業據被告供承在卷核與共犯
      劉照芳於警訊所供一致，又有贓物領據一紙及現場照片四張可稽，一望即知堪
      用品有財產價值，辯稱舊品亦無從阻卻故意，此部事証已足犯行足以認定。
    (四)又被告於九十年十一月二十六日十二時三十分許在苗栗縣南鄉○○村○○段
      二八五地號竊得建築工程廢鐵約一公噸以自用小貨車搬運為警查獲事實業據被
      告自白在卷核與被害人陳照夫所述情節相符，又有贓物領據一紙在卷可証，事
      實明確，犯行足以認定。
三、核被告右開行為係犯刑法第三百二十一條第二項第一項第三款帶兇器竊盜未遂
    罪，及刑法第三百二十條第一項普通竊盜既遂罪，被告先後四次竊盜犯行時間緊
    接，均犯竊盜罪名，顯基於概括犯意反覆為之，應依連續論以較重之加重竊盜未
    遂一罪。至於被告分別與成年人范瑞宏、劉照芳共同竊盜，因彼此間有犯意聯絡
    及行為分擔、均屬共同正犯。
四、原審對被告論罪固非無見，惟查：被告另行竊鋁製崗亭枕木橋面木板，工程廢鐵
    等事實，原判決未及審酌，已有未洽，公訴人上訴移送併辦，本院認併辦事實有
    連續犯關係自應併予審理，爰將原判決撤銷，改判，審酌被告之犯罪動機目的、
    手段造成之危害等一切情狀量處如主文所示之刑。所處罪名雖為加重竊盜未遂，
    以被告後續多次犯罪及犯罪危險性不宜按刑法第二十六條前段減輕其刑特予明
    扣案之鐵鉗鐵鋸各一支係被告所有供犯罪所用之物，爰併予宣告沒收。
據上論斷，應依刑事訴訟法第三百六十九條第一項前段，第三百六十四條、第二百九
十九條第一項前段、刑法第五十六條、第二十八條、第三百二十一條第二項第一項第
三款，第三十八條第一項第二款判決如主文。
本案經檢察官李良忠到庭執行職務。
中      華      民      國    九十一    年      八      月     十四     日
                              臺灣高等法院刑事第十八庭
                                  審判長法  官  吳      敦
                                        法  官  劉  慧  芬
                                        法  官  吳  明  峰
右正本證明與原本無異。
不得上訴。
                                        書記官  李  華  安
中      華      民      國    九十一    年      八      月     十六     日
附錄：本案論罪科刑法條全文
刑法第三百二十一條
犯竊盜罪而有左列情形之一者，處六月以上五年以下有期徒刑：
一、於夜間侵入住宅或有人居住之建築物、船艦或隱匿其內而犯之者。
二、毀越門扇、牆垣或其他安全設備而犯之者。
三、攜帶兇器而犯之者。
四、結夥三人以上而犯之者。
五、乘火災、水災或其他災害之際而犯之者。
六、在車站或埠頭而犯之者。
前項之未遂犯罰之。
